最高法院刑事判決　　　　　　　　　　　　　　　　八十八年度台上字第八○八號
　　上　訴　人　甲○○
　　選任辯護人　陳明義律師
右上訴人因違反毒品危害防制條例案件，不服台灣高等法院台南分院中華民國八十七
年十一月十九日第二審判決（八十七年度上訴字第一四二六號，起訴案號：台灣台南
地方法院檢察署八十七年度偵字第一七九九號），提起上訴，本院判決如左：
    主  文
上訴駁回。
    理  由
本件原判決認定上訴人甲○○於民國八十三年間曾犯偽造文書及煙毒罪，經原審法院
分別判處有期徒刑十月及三年二月，定執行刑為有期徒刑三年十月，於八十六年十二
月四日執行完畢。竟意圖營利，基於概括之犯意，先後於八十六年十二月底某日及八
十七年一月十四日，在臺南市○○路二七○巷六弄三九號其友人戴海山住宅前，以一
包新臺幣（下同）五千元之價格販賣毒品海洛因予曹天城（另案審理）兩次，共兩包
等情。係以上開事實，業據證人曹天城於其被訴煙毒案件偵查中（台灣台南地方法院
檢察署八十七年度偵字第四九八九號）證述綦詳，核與另一證人即曹天城之女友藍惠
美於警訊及偵查中證稱，曹天城所吸食之毒品係向上訴人購買等情節相符；且販賣毒
品被查獲將被判處重刑，苟無利可圖，自無以身試法之理，是上訴人有營利之意圖甚
明。為其所憑之證據及其認定之理由。而以上訴人否認販賣毒品，所辯係伊與曹天城
合資購買毒品吸食云云，為飾卸之詞；另曹天城、藍惠美於審理中翻異前供，改稱係
曹某與上訴人合資購買毒品等詞，要屬事後迴護之詞，均不足採信。又藍惠美供述每
包毒品交易價格為三千元至五千元，與曹天城所供每包均為五千元一節，雖略有出入
，自應以實際購買毒品之曹天城之供述為可採。於理由中詳予指駁及說明。因認上訴
人販賣毒品犯行明確。又毒品危害防制條例已於八十七年五月二十日公布施行，將海
洛因列為第一級毒品，並就販賣第一級毒品部分增訂併科罰金之規定。上訴人行為後
法律已有變更，依刑法第二條第一款但書規定，自應比較適用較有利於上訴人之修正
前肅清煙毒條例之有關規定處斷。核上訴人所為，係犯修正前肅清煙毒條例第五條第
一項之販賣毒品罪。其先後二次販賣行為，時間密接，犯罪構成要件相同，顯係基於
概括犯意反覆為之，為連續犯，應以一罪論；惟因所犯法定本刑為死刑或無期徒刑之
罪，依法不得加重。其販賣前之持有行為為高度之販賣行為所吸收，不另成罪。又上
訴人曾犯前述煙毒等前科，於八十六年十二月四日執行完畢，有其前案紀錄表在卷可
考，其於五年內再犯本罪，為累犯，但同上理由，依法仍不得加重其刑。因而撤銷第
一審諭知上訴人無罪之判決，適用修正前肅清煙毒條例第五條第一項、第十三條第一
項，刑法第十一條前段、第五十六條、第四十七條、第三十七條第一項、第二條第一
項但書，論上訴人連續販賣毒品、累犯之罪，並酌處無期徒刑、褫奪公權終身；另上
訴人販賣毒品所得一萬元，應予宣告沒收。經核於法尚無違誤。上訴人上訴意旨略以
，證人藍惠美、曹天城在審理中所為有利於上訴人之證詞，原審未詳予審酌。且上訴
人並未販賣毒品與曹某，而係二人合資買回毒品分用，如上訴人曾販毒與曹某，豈敢
帶同警察至曹某住處及其女友藍惠美服務之咖啡坊搜索，原審未再傳證曹天城，自有
違法等情，係對原審採證認事職權之適法行使，任意指摘，非有理由，應予駁回。本
件係毒品危害防制條例修正施行前繫屬之案件，依修正後規定程序處理之。併此指明
。
據上論結，應依刑事訴訟法第三百九十六條第一項，判決如主文。
中      華      民      國    八十八    年      二      月    二十五    日
                              最高法院刑事第九庭
                                  審判長法官  吳  雄  銘
                                        法官  羅  一  宇
                                        法官  池  啟  明
                                        法官  石  木  欽
                                        法官  王  憲  義
      右正本證明與原本無異
                                              書  記  官
中      華      民      國    八十八    年      三      月      一      日
